【裁判字號】    98,易,571
【裁判日期】    980721
【裁判案由】    竊盜
【裁判全文】
臺灣屏東地方法院刑事判決               98年度易字第571號
公  訴  人  臺灣屏東地方法院檢察署檢察官
被      告  甲○○
上列被告因竊盜案件，經檢察官提起公訴（98年度偵字第3992號
），改依簡式審判程序審理，判決如下：
    主  文
甲○○犯如附表編號一至三所示之罪，均累犯，各處如附表編號
一至三主文欄所載之刑。應執行有期徒刑壹年伍月。扣案之檳榔
刀、伸縮桿及油壓剪各壹支、檳榔剪貳支、手電筒肆支、膠帶貳
梱、童軍繩貳梱均沒收。
    事  實
一、甲○○前因詐欺案件，經本院於民國95年6 月15日以94年度
    易字第627 號判決、臺灣高等法院高雄分院以95年度上易字
    第546 號判決判處有期徒刑5 月確定，於95年11月28日以易
    科罰金執行完畢。
二、詎其仍不知悔改，因缺錢花用，竟基於意圖為自己不法所有
    之加重竊盜犯意，於如附表所示之時、地，分別為如附表編
    號一至三所示之竊盜犯行。嗣於如附表編號三所示之竊盜犯
    行得手後，欲離開之際，適為警巡邏經過該處，發覺有異，
    攔檢而查獲，並扣得上開油壓剪及伸縮檳榔刀、檳榔剪各1
    支、手電筒4 支、膠帶2 梱及童軍繩2 梱與上開檳榔（業已
    領回）。
三、案經屏東縣警察局報請臺灣屏東地方法院檢察署檢察官偵查
    起訴。
    理  由
一、本件被告甲○○犯係死刑、無期徒刑、最輕本刑為3 年以上
    有期徒刑以外之罪，其於本院準備程序中就前揭被訴事實為
    有罪之陳述，經告知簡式審判程序之旨，並聽取其與公訴人
    之意見後，認無不得或不宜改依簡式審判程序進行之處，爰
    依刑事訴訟法第273 條之1 第1 項、第284 條之1 ，改依簡
    式審判程序審理；又簡式審判程序之證據調查，依刑事訴訟
    法第273 條之2 規定，不受同法第159 條第1 項審判外陳述
    排除之限制，再被告對於卷內之各項證據，亦不爭執證據能
    力，故卷內所列之各項證據，自得作為證據，合先敘明。
二、上開犯罪事實，業據被告於警訊、偵查及本院審理中均坦承
    不諱，核與證人簡誌余、徐木乾、黃玉於警詢中證述之情節
    相符，並有車籍查詢資料、屏東縣警察局扣押筆錄、扣押物
    品目錄表、扣押物品清單、贓物認領保管單各1 份及照片32
    張在卷可稽，足見被告之自白確與事實相符，應可採信。是
    本件事證明確，被告上開犯行，洵堪認定。
三、扣案之油壓剪及伸縮檳榔刀各1 支、檳榔剪2 支均為金屬製
    品，質地堅硬，此有照片1 4 張及扣案物品在卷可稽，是該
    物品衡情於客觀上具有危險性，以之攻擊於人，均足以為殺
    害或傷害人之生命、身體之器械，堪認為兇器。又按刑法第
    321條第1項第2款規定將「門扇」、「牆垣」、「其他安全
    設備」並列。則所謂「門扇」應專指門戶而言，指分隔住宅
    或建築物內外之出入口大門而言。而所謂「其他安全設備」
    ，指門扇、牆垣以外，依社會通常觀念足認為防盜之一切設
    備者，即屬相當，最高法院25年上字第4168號、45年臺上字
    第210 號判例可資參照。查本件被告行竊時所破壞、踰越之
    檳榔園圍牆係以鐵絲網所圍成，此據證人黃玉於警詢時證述
    明確，又為被告所供認，揆諸上開說明，該附設於檳榔園鐵
    絲網圍牆之鐵門既具有防閑之效用，依社會通常之觀念，乃
    維護安全之防盜設備，自屬同條文規定之安全設備無疑。是
    核被告如附表編號一至三所為，係犯如附表編號一至三所示
    之罪。查被告有事實欄所載論罪科刑執行之情形，此有臺灣
    屏東地方法院檢察署刑案資料查註紀錄表及臺灣高等法院被
    告前案紀錄表各1 份在卷可查，其受有期徒刑執行完畢後，
    5 年之內再犯有期徒刑以上刑之本罪，為累犯，應依刑法第
    47條第1 項規定加重其刑。至於被告所犯上開3 罪間，犯意
    各別，行為互殊，且觸犯構成要件相異之罪名，自應分論併
    罰。爰審酌被告素行不佳（參見卷附臺灣高等法院被告前案
    紀錄表），其正值青壯之年，不思以正途謀生，猶因不勞而
    獲之心態，竊取他人之物變賣得款花用，侵害他人財產安全
    ，行為實不足取，惟兼念及其竊盜手段尚屬輕微，犯後均始
    終坦承犯行，態度良好等一切情狀，分別量處如附表所示之
    刑，並合併定其應執行之刑。末查，扣案之檳榔刀、伸縮桿
    及油壓剪各1 支、檳榔剪2 支、手電筒4 支、膠帶2 梱、童
    軍繩2 梱被告自承為其所有且供犯罪所用，爰依刑法第38條
    第1 項第2 款規定，諭知沒收。
據上論斷，應依刑事訴訟法第273 條之1 第1 項、第299 條第1
項前段，刑法第321 條第1 項第2 款、第3 款、第47條第1 項、
第51條第5 款、第38條第1 項第2 款，判決如主文。
本案經檢察官劉昀到庭執行職務。
中    華    民    國    98    年    7     月    21    日
                  刑事第一庭  法  官  許蓓雯
以上正本證明與原本無異。
如不服本判決應於收受判決後10日內向本院提出上訴書狀，並應
敘述具體理由；其未敘述上訴理由者，應於上訴期間屆滿後20日
內向本院補提理由書（均須按他造當事人之人數附繕本）「切勿
逕送上級法院」。
中    華    民    國    98    年    7     月    21    日
                              書記官  鄭美雀
附錄本案論罪科刑法條全文
中華民國刑法第321條第1項第2款、第3款
犯竊盜罪而有左列情形之一者，處 6 月以上、 5 年以下有期徒
刑：
二、毀越門扇、牆垣或其他安全設備而犯之者。
三、攜帶兇器而犯之者。
附表：
┌──┬───┬──────┬─────────┬───────┬──────┬────────┬───────┐
│編號│被害人│  犯罪時間  │     犯罪地點     │   行竊工具   │  所失財物  │    所犯法條    │    主  文    │
├──┼───┼──────┼─────────┼───────┼──────┼────────┼───────┤
│ 1  │簡誌余│98年05月24日│屏東縣崁頂鄉○○路│持檳榔刀、伸縮│檳榔3 芎    │刑法第321 條第1 │犯攜帶凶器竊盜│
│    │      │晚間10時30分│產業道路旁之檳榔園│桿及油壓剪各1 │（得手後，因│項第3 款之攜帶兇│罪，累犯，處有│
│    │      │許          │(電桿號碼:州仔高幹│支、檳榔剪2 支│發覺檳榔太小│器竊盜罪        │期徒刑柒月。扣│
│    │      │            │ 41L分60空L#6左側)│、手電筒4 支、│，恐無法賣得│                │案檳榔刀、伸縮│
│    │      │            │                  │膠帶2 梱、童軍│高價，即將之│                │桿及油壓剪各壹│
│    │      │            │                  │繩2 梱        │丟置於地而離│                │支、檳榔剪貳支│
│    │      │            │                  │              │去）        │                │、手電筒肆支、│
│    │      │            │                  │〔註：起訴書內│            │                │膠帶貳梱、童軍│
│    │      │            │                  │檳榔剪誤載1 支│            │                │繩貳梱均沒收。│
├──┼───┼──────┼─────────┼───────┼──────┼────────┼───────┤
│ 2  │徐木乾│98年05月24日│上開被害人簡誌余土│同上          │檳榔41斤    │刑法第321 條第1 │犯攜帶凶器竊盜│
│    │      │晚間11時30分│地之鄰地檳榔園內  │              │（已發還給被│項第3 款之攜帶兇│罪，累犯，處有│
│    │      │許          │                  │              │害人徐木乾）│器竊盜罪        │期徒刑柒月。扣│
│    │      │            │                  │              │            │                │案檳榔刀、伸縮│
│    │      │            │                  │              │            │                │桿及油壓剪各壹│
│    │      │            │                  │              │            │                │支、檳榔剪貳支│
│    │      │            │                  │              │            │                │、手電筒肆支、│
│    │      │            │                  │              │            │                │膠帶貳梱、童軍│
│    │      │            │                  │              │            │                │繩貳梱均沒收。│
├──┼───┼──────┼─────────┼───────┼──────┼────────┼───────┤
│ 3  │黃  玉│98年05月25日│屏東縣崁頂鄉○○路│同上          │1.檳榔71斤  │刑法第321條第1項│犯刑法第三百二│
│    │      │凌晨01時30分│產業道路旁之檳榔園│              │2.檳榔6芎   │第2 款、第3 款之│十一條第一項第│
│    │      │許          │(電桿號碼:州仔高幹│              │（已發還給被│竊盜罪          │二款、第三款之│
│    │      │            │ 41L分60空L#6右側)│              │害人黃玉）  │                │竊盜罪，累犯，│
│    │      │            │                  │              │            │                │處有期徒刑柒月│
│    │      │            │                  │              │〔註：起訴書│                │。扣案檳榔刀、│
│    │      │            │                  │              │內少列檳榔6 │                │伸縮桿及油壓剪│
│    │      │            │                  │              │芎〕        │                │各壹支、檳榔剪│
│    │      │            │                  │              │            │                │貳支、手電筒貳│
│    │      │            │                  │              │            │                │支、膠帶貳梱、│
│    │      │            │                  │              │            │                │童軍繩貳梱均沒│
│    │      │            │                  │              │            │                │收。          │
└──┴───┴──────┴─────────┴───────┴──────┴────────┴───────┘


司法院資訊處製作；財團法人民間司法改革基金會備份。
